【裁判字號】    89,上易,1549
【裁判日期】    890823
【裁判案由】    業務侵占
【裁判全文】
臺灣高等法院高雄分院刑事判決          八十九年度上易字第一五四九號
    上  訴  人  臺灣高雄地方法院檢察署檢察官
    被      告  甲○○
右上訴人因被告業務侵占案件，不服臺灣高雄地方法院八十九年度易字第二九三一號
中華民國八十九年八月廿三日第一審判決（起訴案號：臺灣高雄地方法院檢察署八十
九年度偵字第一三四九三號），提起上訴，本院判決如左：
      主      文
原判決撤銷。
甲○○連續意圖為自己不法之所有，而侵占對於業務上所持有之物，累犯，處有期徒
刑壹年。
      事      實
一、甲○○於八十四年五月十五日，因犯侵占罪，經台灣台北地方法院判處有期徒刑
    八月，緩刑三年確定（緩刑期間屆滿日期為八十七年五月十五日）。又於八十六
    年三月十三日，因犯過失致死罪，經本院判處有期徒刑八月確定，並於八十七年
    一月廿一日執行完畢，仍不知悔改。復自民國八十七年二月中旬起至八十八年十
    一月初止（起訴書誤載為至八十八年十一月三十日止），受雇於乙○○○工業股
 份有限公司（下稱鑫榮公司）擔任業務人員兼收取貨款等職務，為從事業務之人
    。竟意圖為自己不法之所有，並基於侵占概括犯意，自八十七年二月中旬起至八
    十八年十月十五日止（起訴書誤載為至八十八年十一月三十日止），連續分次將
    其業務上，在高雄縣市向約十家廠商所收取而持有之貨款，變易持有為所有而侵
    占入己，供已在酒店消費花用淨盡，直至八十八年六、七月間，因侵占金額過大
    ，無力填補，始為鑫榮公司發現金額有異，暗中清查，至甲○○離職始查核其先
    後共計侵占新台幣（下同）八十萬零二百四十三元。
二、案經鑫榮公司訴由台灣嘉義地方法院檢察署呈請台灣高等法院檢察署核轉台灣高
    雄地方法院檢察署檢察官偵查起訴。
      理      由
一、右揭事實，業據被告甲○○於偵、審中坦承不諱，核與證人即告訴代理人黃仲堂
    於偵查中原審及本院指述之情節相符，並有存證信函乙份附卷可稽，是被告自白
    核與事實相符，應堪信為真實。從而，本件事證明確，被告犯行已堪認定。
二、核被告甲○○所為，係犯刑法第三百三十六條第二項之業務侵占罪。被告先後多
    次業務侵占行為，時間緊接，觸犯構成要件相同之罪名，顯係基於概括犯意反覆
    為之，應依連續犯之規定論以一罪，並加重其刑。又被告曾因過失致死案件，經
    本院判處有期徒刑八月確定，於八十七年一月二十一日執行完畢，有本院被告全
    國前案紀錄表可按，其於有期徒刑執行完畢後五年以內再犯有期徒刑以上之罪，
    為累犯，依法遞加重其刑。
三、原審予以被告論科，固非無見，惟查被告前已有侵占罪前科，經台灣台北地方法
    院判處有期徒刑八月確定，緩刑三年，於前案（侵占罪）緩刑期間仍不知悔改，
    茲又連續侵占業務上所持有告訴人之款項、金額高達八十萬零二百四十三元，犯
    罪所生之危害非淺。被告於原審審理時固與告訴人達成民事和解，然事後均未履
    行和解條件，毫無悔意，原審僅判處被告有期徒刑八月，量刑顯屬過輕，自有未
    合。公訴人上訴意旨，執此指摘原判決量刑過輕不當，為有理由，自應由本院將
    原判決撤銷改判，審酌被告係累犯，又有侵占罪之前科，前所犯之侵占罪經台灣
    台北地方法院判處有期徒刑八月，緩刑三年，已如前述，於緩刑期間內，又連續
    犯業務侵占，所犯情節非輕，且於原審審理時，雖與告訴人達成民事和解，然原
    審判決後，即拒不履行和解，足見毫無悔意等一切情狀，量處如主文所示之刑。
據上論斷，應依刑事訴訟法第三百六十九條第一項前段、第三百六十四條、第二百九
十九條第一項前段、刑法第五十六條、第三百三十六條第二項、第四十七條、罰金罰
鍰提高標準條例第一條前段，判決如主文。
本案經檢察官羅正平到庭執行職務。
中    華    民    國     八十九     年      十        月     卅一       日
                              臺灣高等法院高雄分院刑事第三庭
                                  審判長法官  莊秋桃
                                        法官  陳中和
                                        法官  謝宏宗
右正本證明與原本無異。
不得上訴。
                                      書記官  陳靖華
中    華    民    國     八十九     年      十一      月     二         日
附錄：本判決論罪科刑法條：
刑法第三百三十六條第二項：
對於業務上所持有之物，犯前條第一項之罪者，處六月以上五年以下有期徒刑，得併
科三千元以下罰金。
                                                                        Ｂ


司法院資訊處製作；財團法人民間司法改革基金會備份。
